【裁判字號】    92,交聲,1025
【裁判日期】    921107
【裁判案由】    違反道路交通管理處罰條例聲明異議
【裁判全文】
臺灣臺北地方法院交通事件裁定                  九十二年度交聲字第一二五號
    原處分機關  臺北市交通事件裁決所
    異  議  人
    即受處分人  甲○○
右列異議人即受處分人因違反道路交通管理處罰條例案件，對於臺北市交通事件裁決
所中華民國九十二年八月六日所為之處分（原處分案號：北市裁三字第裁二二─Ｚ二
一一五一九號及北市裁三字第裁二二—Ｚ六三一四九二八號），聲明異議，本
院裁定如左：
        主  文
異議駁回。
        理  由
一、按職業汽車駕駛人，不依規定期限，參加駕駛執照審驗者，處一百元以上二百元
    以下（註：即新臺幣三百元以上六百元以下）罰鍰；逾期一年以上者，逕行註銷
    其駕駛執照；又汽車駕駛人使用註銷之駕駛執照駕駛小型車者，處新臺幣（以下
    同）六千元以上一萬二千元以下罰鍰，道路交通管理處罰條例第二十六條、第二
    十一條第一項第六款分別定有明文。
二、本件原處分機關認受處分人即異議人甲○○原持有之職業駕駛執照於八十四年二
    月三日因未審驗被註銷；嗣受處分人（一）於九十二年四月二十二日上午十一時
    十分許，使用前開註銷之職業駕駛執照，駕駛號牌ＡＸ—二九二一自用小客車，
    在國道三號公路南下四十六公里處，為內政部警政署國道公路警察局第六隊員警
    掣單舉發，受處分人當場簽收該違規通知單後，未於應到案日期即九十二年五月
    七日前向原處分機關提出申訴，直至同年七月二十二日始提出申訴，經原處分機
    關調查後仍認受處分人有前開之違規行為，乃依道路交通管理處罰條例第二十一
    條第一項第六款、違反道路交通管理事件統一裁罰基準表之規定，於九十二年八
    月六日以北市裁三字第裁二二─Ｚ六三一四九二八號裁決書裁處罰鍰一萬二千
    元；（二）又於九十二年七月七日下午九時四十分許，使用前開註銷之職業駕駛
    執照，駕駛牌號ＡＸ—二九二一號自用小客車，在國道一號公路北上一一七公里
    處，為內政部警政署國道公路警察局第二警察隊造橋分隊員警掣單舉發，受處分
    人當場簽收該違規通知單後，於應到案日期九十二年七月二十五日前，即九十二
    年七月二十二日向原處分機關提出申訴，經原處分機關調查後認受處分人並非無
    照駕車而係使用註銷之職業駕駛執照駕駛小型車之違規行為，改依道路交通管理
    處罰條例第二十一條第一項第六款、違反道路交通管理事件統一裁罰基準表之規
    定，於九十二年八月六日以北市裁三字第裁二二—Ｚ二一一五一九號裁決書
    裁處罰鍰九千元。
三、受處分人聲明異議意旨略以：伊於六十九年就有普通自小客車駕照，七十七年考
    取職業小客車駕照，八十四年因過期而未審驗，既被註銷職業小客車駕照，理應
    普通自小客車駕照自動恢復，並非無照，而九十二年四月二十三日及同年七月七
    日在高速公路過收費站被員警臨檢而被告發無照駕駛自用小客車，普通小客車駕
    照並未消滅，何有無照駕車云云。經查：受處人原持有職業駕駛執照，惟未依規
    定按期參加駕駛執照審驗，業經註銷，而受處分人於右揭日時，執已註銷之職業
    小型車駕駛執照駕駛自用小客車之事實，為受處分人所不爭執，並有內政部警政
    署國道公路警察局舉發違反道路交通管理事件通知單二紙附卷可佐，是前情要可
    認定。又職業汽車駕駛人得憑因逾期審驗被註銷之職業駕駛執照，申請換發同等
    車類之普通駕駛執照。但在未換發普通駕駛執照前，不得駕駛汽車，道路交通安
    全規則第五十四條第三項定有明文，亦即在受處分人未持逾期被註銷之職業駕駛
    執照申請換發普通駕駛執照之前，其普通駕駛執照並非當然回復其效力，是受處
    分人所為前開辯解，容有誤會，難認可採，本件事證明確，受處分人之違規行為
    堪以認定。
四、綜上所述，受處分人確有使用經註銷之駕駛執照駕駛小型車之違規行為，從而原
    處分機關依前揭道路交通管理處罰條例第二十一條第一項第六款、違反道路交通
    管理事件統一裁罰標準，分別裁處受處分人罰鍰一萬二千元及九千元，核無違誤
    ，本件異議為無理由，應予駁回。
據上論斷，應依道路交通案件處理辦法第十九條，裁定如主文。
中      華      民      國    九十二    年      十一    月       七     日
                                      臺灣臺北地方法院交通法庭
                                          法  官  陳  嘉  琪
右正本證明與原本無異。
如不服本裁定，應於裁定送達後五日內向本院提出抗告狀。
                                          書記官  林  素  霜
中      華      民      國    九十二    年      十一    月       十八   日


司法院資訊處製作；財團法人民間司法改革基金會備份。
